【裁判字號】    92,簡上,200
【裁判日期】    920805
【裁判案由】    著作權法
【裁判全文】
臺灣板橋地方法院刑事判決                        九十二年度簡上字第二○○號
    上  訴  人
    即  被  告  甲○○
右列上訴人即被告因違反著作權法案件，不服本院簡易庭九十二年度重簡字第六六號
中華民國九十二年四月二十八日所為第一審簡易判決（聲請簡易判決處刑案號：臺灣
板橋地方法院檢察署九十一年度偵字第二三二二八號），提起上訴，本院管轄第二審
之合議庭判決如左︰
    主  文
上訴駁回。
    事實及理由
一、本案經本院審理結果，認第一審判決以上訴人即被告甲○○明知「小薇」等如附
    件附表所示之歌曲，分別為該附表所示公司享有著作財產權之音樂著作，竟與綽
    號「阿明」之年籍資料不詳之成年男子共同意圖散布，於民國九十一年十二月三
    日下午五時三十分許，由「阿明」以每日薪資新臺幣一千元之代價，僱用被告躲
    在遠處看顧陳列在臺北縣三重市三和夜市內，由「阿明」所購得不詳人士擅自重
    製、侵害音樂著作權之盜版光碟片，而由顧客自行依置放在攤位之價目牌所載之
    價格投入現金，欲販賣給不特定人，於未販出時即為警查獲於當日下午六時許查
    獲，並當場扣得盜版光碟片共二百六十八片，而認其所為係犯著作權法第八十七
    款規定處斷，判處有期徒刑六月，併科罰金五萬元，有期徒刑如易科罰金、罰金
    如易服勞役，均以三百元折算一日，扣案之盜版光碟片二百六十八片均沒收，其
    認事用法均無違誤，量刑亦屬適當，應予維持，並引用第一審判決書所記載之證
    據及理由（如附件）。
二、被告上訴意旨，指其係於案發前一日前往該處購買音樂光碟片，該綽號「阿明」
    之男子於聊天過程中，因聽聞其家中經濟負擔大，而要其前往兼差，其即於案發
    當日前往現場，尚未決定是否要上班，亦未開始看顧攤位或售出光碟片，即經警
    查獲，且原審量刑太重云云。惟查，右揭事實，業據告訴代理人陳三普於警訊時
    指訴綦詳，並有如附表所示之音樂光碟共二百六十八片扣案及公司執照、營利事
    業登記證、發行證明、正版音樂光碟片封面一份附於偵查卷可稽；而扣案之二百
    六十八片音樂光碟，其封面所登記之唱片公司及地址之記載，均係造假不實，顯
    係盜版乙節，亦據告訴代理人陳三普於警訊時陳明在卷，可見查扣之音樂光碟均
    係盜版之重製物無訛。再查，被告於警訊時已自承「我剛擺設而已，還沒販賣。
    ‧‧‧因為我常逛夜市，有跟他買過ＣＤ才相識，聊天時他知我家裡不好，我沒
    工作，所以問我要做否，我昨天跟他說要做，他今天就叫我來，啊東西擺起來這
    樣。‧‧‧他就放在旁邊，放著就走了‧‧‧（幾點交給你？）差不多五點半」
    等情明確，於偵查中亦供承「‧‧‧我前天的時候，一個阿明的叫我昨天五點半
    到三和夜市去等他，他把東西搬來那邊，放在那邊，叫我把它抬上去，一天一千
    ‧‧‧我昨天還沒賣就被抓了‧‧‧他就叫我每天五點半到那邊等他‧‧‧」等
    語不虛，足認被告於案發當時查獲前確有在陳列有扣案盜版光碟之攤位上顧攤之
    情形，「阿明」之男子並不在攤位上，則被告既知攤上「阿明」所陳列如附表所
    示之音樂光碟係盜版，仍為「阿明」看顧，自與有侵害他人著作權之共同犯意聯
    絡，雖其尚未售出，亦未取得顧攤之代價即被查獲，然此仍無礙其犯行之成立，
    是其所辯應不足取，其犯明知為侵害著作權之物意圖散布而陳列罪之犯行洵堪認
    定。末查智慧財產權之保護向為國人所輕忽，導致嚴重影響我國國際形象，近來
    政府傾力打擊侵害智慧財產權之不法行為，惟被告仍漠視法令，且陳列販售之盜
    版影音光碟片之數量非少，情節非輕，自不宜輕縱。尤其，近來實務上查獲之販
    賣盜版影音或音樂光碟片者每每拒絕提供其上游資訊，已增查緝非法之困難，若
    對販賣盜版影音或音樂光碟片者仍輕易授與輕刑之寬典，將減低刑罰制裁、警惕
    之功能，難期生遏阻犯罪之目的，故本件被告衡其犯罪情節非輕，且未曾與告訴
    人公司商議賠償，犯罪後態度尚非良好，本院因認原審就被告前述犯行，引用上
    揭法條，量處有期徒刑六月，併科罰金新台幣五萬元，並分別諭知易科罰金及易
    服勞役之折算標準，認事用法，俱無不合，量刑亦甚妥適，被告上訴意旨以原審
    認定事實有誤，量刑過重，指摘原判決不當，為無理由，應予駁回。
據上論斷，應依刑事訴訟法第四百五十五條之一第一項、第三項、第三百六十八條、
第三百七十三條，判決如主文。
本案經檢察官曾文鐘到庭執行職務。
中      華      民      國    九十二    年      八      月       五     日
                                  臺灣板橋地方法院刑事第五庭
                                      審判長法官  邱  靜  琪
                                            法官  陳  福  來
                                            法官  絲  鈺  雲
右正本證明與原本無異。
不得上訴。
                                          書記官  黃  頌  棻
中      華      民      國    九十二    年      八      月       六     日
附論本案論罪科刑法條全文：
著作權法第九十三條：
有左列情形之一者，處二年以下有期徒刑，得併科新臺幣十萬元以罰金：
一、侵害第十五條至第十七條規定之著作人格權者。
二、違反第七十條規定者。
三、以第八十七條各款方法之一侵害他人之著作權者。


司法院資訊處製作；財團法人民間司法改革基金會備份。
